【裁判字號】    95,訴,1197
【裁判日期】    950804
【裁判案由】    毒品危害防制條例
【裁判全文】
臺灣彰化地方法院刑事判決              95年度訴字第1197號
公  訴  人  臺灣彰化地方法院檢察署檢察官
被      告  甲○○
上列被告因違反毒品危害防制條例案件，經檢察官提起公訴（九
十五度毒偵字第二三五０號），被告於本院準備程序中就被訴事
實為有罪之陳述，經本院裁定依簡式審判程序審理，判決如下：
    主  文
甲○○連續施用第一級毒品，累犯，處有期徒刑壹年。
扣案之注射針筒壹支沒收。
    事  實
一、甲○○前於民國九十三年七月十二日，因施用毒品案件，經
    本院以九十三年度訴字第四二七號判處有期徒刑九月確定；
    又於九十四年一月十日，再因施用毒品案件，經臺灣嘉義地
    方法院以九十三年度訴字第五二七號判處有期徒刑十月確定
    ；二案經接續執行後，於九十五年一月二十七日縮短刑期假
    釋出監，至同年四月二十一日假釋期滿未經撤銷而視為執行
    完畢。又其曾因施用毒品案件，經裁定送強制戒治後，於九
    十二年九月五日停止戒治付保護管束出所，同年十月二十日
    保護管束期滿未經撤銷，視為強制戒治執行完畢，並由臺灣
    彰化地方法院檢察署檢察官以九十二年度戒毒偵字第五六六
    號為不起訴處分確定。詎甲○○仍不思悔改，未能戒除毒癮
    ，於前揭強制戒治處分執行完畢釋放後五年內，基於施用第
    一級毒品海洛因之概括犯意，自九十五年五月中旬某日起至
    同年六月三日十七時許止，在彰化縣福興鄉番社村永豐國小
    內之涼亭及其位於彰化縣福興鄉社尾村粿店巷六十之三號居
    所，以將海洛因摻水後再以針筒注射之方式，施用第一級毒
    品海洛因多次，四至五天施用一次。嗣於九十五年六月三日
    十七時五十分許，甫在上開永豐國小涼亭內施用海洛因完畢
    即為警查獲，並扣得其所有供施用海洛因之注射針筒一支（
    另扣得黃榮華所有之注射針筒一支暨留有血液之衛生紙一團
    ）。
二、案經彰化縣警察局鹿港分局報請臺灣彰化地方法院檢察署檢
    察官偵查起訴。
    理  由
一、上開事實，業據被告甲○○於本院審理時坦承不諱，且被告
    於九十五年六月三日為警查獲後採集之尿液，經送詮昕科技
    股份有限公司檢驗結果，確呈嗎啡陽性反應，此有彰化縣警
    察局鹿港分局委託檢驗尿液代號與真實姓名對照認證單及詮
    昕科技股份有限公司出具之濫用藥物尿液檢驗報告等附卷可
    稽，並有被告所有供其施用海洛因之注射針筒一支扣案可佐
    ，被告自白核與事實相符。又被告前曾因施用毒品案件，經
    裁定送強制戒治後，於九十二年九月五日停止戒治付保護管
    束出所，同年十月二十日保護管束期滿未經撤銷，視為強制
    戒治執行完畢，並由臺灣彰化地方法院檢察署檢察官以九十
    二年度戒毒偵字第五六六號為不起訴處分確定等情，有上開
    不起訴處分書、臺灣彰化地方法院檢察署刑案資料查註紀錄
    表及臺灣高等法院被告前案紀錄表等附卷可據，被告於上述
    強制戒治處分執行完畢釋放後五年內再施用第一級毒品，其
    事證明確，自應依法論科。
二、核被告所為，係犯毒品危害防制條例第十條第一項之施用第
    一級毒品罪。被告於施用前持有第一級毒品海洛因之低度行
    為，應為施用之高度行為所吸收，不另論罪。又被告行為後
    ，刑法業於九十四年二月二日修正公布，並於九十五年七月
    一日施行，關於本件罪刑有關之連續犯、累犯等規定均經修
    正，為確定本案應適用之新、舊法，茲比較如下：（一）修
    正前刑法第五十六條關於連續犯之規定，業已修正刪除，而
    本件被告於舊法時期所犯之多次施用第一級毒品犯行，依修
    正前連續犯之規定，原應論以一罪，並得加重其刑至二分之
    一，是最重本刑為七年六月，若依修正後之刑法，已無連續
    犯之規定，當依各次犯行分別論斷，則最重本刑顯已逾七年
    六月之上。（二）查被告前於九十三年七月十二日，因施用
    毒品案件，經本院以九十三年度訴字第四二七號判處有期徒
    刑九月確定；又於九十四年一月十日，再因施用毒品案件，
    經臺灣嘉義地方法院以九十三年度訴字第五二七號判處有期
    徒刑十月確定；二案經接續執行後，於九十五年一月二十七
    日縮短刑期假釋出監，至同年四月二十一日假釋期滿未經撤
    銷而視為執行完畢，此有臺灣彰化地方法院檢察署刑案資料
    查註紀錄表及臺灣高等法院被告前案紀錄表等附卷可參，其
    受此有期徒刑執行完畢後，五年以內再故意犯本件之施用第
    一級毒品罪，不論依修正前之刑法第四十七條，或修正後之
    刑法第四十七條第一項之規定，均構成累犯，對被告而言並
    無有利或不利之情形，自不生新舊法比較之問題。（三）經
    綜合比較新、舊法之結果，顯以被告行為時之舊法較有利於
    被告，依刑法第二條第一項前段規定，本案自應適用被告行
    為時之法律即修正前刑法第五十六條、第四十七條分別論斷
    。準此，則被告先後多次施用犯行，時間緊接，顯係基於概
    括之犯意，觸犯構成要件相同之罪名，應依修正前刑法第五
    十六條連續犯之規定論以一罪，並加重其刑。再被告於上開
    有期徒刑執行完畢後，五年以內再犯本件有期徒刑以上之施
    用第一級毒品罪，應依刑法修正前第四十七條累犯規定遞加
    重其刑。爰審酌被告前曾有多次施用毒品之前科及其犯罪之
    動機、目的、施用毒品係自戕身心，且曾因施用毒品而送強
    制戒治處分，且經執行完畢未幾，猶不知悔改，未能戒除毒
    癮，竟又再度施用毒品，顯乏禁絕毒害之決心，暨其犯後尚
    知坦承犯行等一切情狀，量處如主文所示之刑，以示懲儆。
    扣案之注射針筒一支，乃被告所有，並供其施用海洛因之用
    ，此據被告供明在卷，併依修正前刑法第三十八條第一項第
    二款為沒收之宣告。至同時扣案之注射針筒一支及留有血液
    之衛生紙一團，乃屬同案查獲之黃榮華所有，此據黃榮華於
    警詢中敘明，自無從於本案併為沒收，附此說明。
據上論斷，應依刑事訴訟法第二百七十三條之一第一項、第二百
九十九條第一項前段，毒品危害防制條例第十條第一項，刑法第
十一條前段、刑法第二條第一項前段、修正前第五十六條、修正
前第四十七條、修正前第三十八條第一項第二款，判決如主文。
本案經檢察官吳宗達到庭執行職務。
中    華    民    國    95    年    8     月    4     日
                                刑事第二庭
                                    法  官  王義閔
以上正本證明與原本無異。
如不服本判決，應於判決送達後10日內，向本院提出上訴狀（須
附繕本）。
中    華    民    國    95    年    8     月    8     日
                                    書記官  詹國立
毒品危害防制條例第10條
施用第一級毒品者，處 6 月以上 5 年以下有期徒刑。
施用第二級毒品者，處 3 年以下有期徒刑。


司法院資訊處製作；財團法人民間司法改革基金會備份。
